臺灣高等法院刑事判決
111年度交上易字第75號
上  訴  人  費立菁
即  被  告          

指定辯護人  張嘉敏  律師 (義辯)              
上列上訴人因過失傷害案件，不服臺灣士林地方法院110年度交
易字第139號，中華民國110年12月15日第一審判決（起訴案號：
臺灣士林地方檢察署110年度偵字第7363號）提起上訴，本院判
決如下：
    主    文
原判決撤銷。
費立菁犯過失傷害罪，處拘役貳拾捌日，如易科罰金，以新臺幣
壹仟元折算壹日。　　
    犯罪事實
一、民國109年10月8日23時15分許，費立菁騎乘000-000號牌普
    通重型機車，沿臺北市內湖區五分街由東向西行駛，行經東
    湖路58巷交岔路口，應注意行經無號誌路口減速慢行，當時
    晴天、夜間有照明、柏油路面乾燥、無缺陷、視距良好，並
    非不能注意，竟疏未注意，未減速即貿然直行穿越交岔路口
    ；而曾昶清騎乘000-0000號牌普通重型機車，沿東湖路58巷
    由北向南駛抵，也疏未注意支線道車應讓幹線車先行，以致
    機車車頭與費立菁之機車右側車身碰撞。曾昶清人車倒地因
    而左膝擦傷。費立菁向據報前來尚不知何人犯罪之員警自首
    肇事，接受裁判。
二、案經曾昶清訴由臺北市政府警察局內湖分局報請臺灣士林地
    方檢察署檢察官偵查起訴。
    理    由
一、證據能力：
(一)被告以外之人於審判外之陳述，雖不符前4條規定，而當事
    人於審判程序同意作為證據，法院審酌該言詞或書面陳述作
    成之情況，認為適當者，得為證據。當事人、代理人或辯護
    人於法院調查證據時，知有第159條第1項不得為證據之情形
    ，而未於言詞辯論終結前聲明異議者，視為有前項同意。刑
    事訴訟法第159條之5第1項、第2項明文規定。被告以外之證
    人於警詢、偵查之陳述，經依法踐行調查證據程序，檢察官
    、被告及辯護人均知有該證詞，而不爭執各項證據證據能力
    ，且未於言詞辯論終結前聲明異議，審酌證人筆錄作成情況
    ，並無在非自由意志情況下所為陳述，認為適當，依刑事訴
    訟法第159條之5第1項、第2項規定，具有證據能力。
(二)其餘憑以認定被告犯罪事實之非供述證據，查無違反法定程
    序取得之事實，依同法第158條之4規定反面解釋，均有證據
    能力。
二、認定犯罪事實所憑證據及理由：
    被告對於犯罪事實坦白承認，核與告訴人曾昶清證述（偵73
    63號卷第17至21頁、67至71頁）相符，並有曾昶清三軍總醫
    院附設民眾診療處109年10月9日診斷證明書、臺北市政府警
    察局內湖分局道路交通事故現場圖、補充紀錄表、談話紀錄
    表、調查報告表(一)、(二)、現場及車損照片、監視器翻拍
    畫面及臺北市車輛行車事故鑑定會110年7月1日案號第00000
    00000號鑑定意見書（偵卷第29、32、35至39、42、44至52
　　、79至81頁）可憑。足認被告任意性自白與事實相符，可以採信。事證明確，被告犯行可以認定，應依法論科。
三、論罪：
(一)核被告所為，係犯刑法第284條前段過失傷害罪。
(二)被告向到場處理之臺北市政府警察局內湖分局東湖派出所員
    警張瀞云坦承是肇事者，有臺北市政府警察局內湖分局110
    年11月4日北市警內分交字第1103027276號函、內湖分局交
    辦單及勤務指揮中心受理110報案紀錄單可證（原審卷第29
    至32頁）符合自首要件，依刑法第62條前段規定減輕其刑。
四、撤銷改判及科刑審酌事項：
(一)原審為被告科刑判決，雖有論據；然因被告於偵查及原審否
    認犯行；但已於本院坦白承認，應認科刑審酌考量的基礎已
    有變更，原審未及斟酌，因此撤銷改判。
(二)審酌被告於偵查、原審及本院之犯後態度；前無犯罪科刑紀
    錄，有本院被告前案紀錄表可憑；被告之過失程度；雙方對
    於賠償金額認知差距過大，以致未能達成和解；參酌被告陳
    述之智識程度、家庭生活經濟狀況等一切情狀，認宜量處如
    主文所示之刑，並諭知易科罰金折算標準。
(三)肇事原因已經臺北市車輛行車事故鑑定會鑑定：告訴人為肇
    事主因，被告為肇事次因。被告對於事故發生具有過失，可
    以認定。雙方之過失程度，已經原審科量考量，並無偏失。
    被告上訴指稱告訴人同有過失，且過失程度大於被告，原審
    論處告訴人拘役35日，卻判處被告拘役30日，顯然過重，請
    求從輕量刑並緩刑宣告。然查，被告於偵查及原審犯後態度
    不佳，雙方對賠償金額認知差距過大，尚未修復損害，所處
    之刑並非絕對拘禁式處遇刑，不宜宣告緩刑。
據上論斷，依刑事訴訟法第369條第1項前段、第364條、第299條
第1項前段，判決如主文。
本案經檢察官林彥均提起公訴，檢察官蔡麗清到庭執行職務。
中　　華　　民　　國　　111 　年　　5 　　月　　12　　日
  　　　　　　　　　刑事第十四庭審判長法　官  黃斯偉
  　　　　　　　　　　　　　　  　　  法　官  許泰誠
    　　　　　　　　　　　　　　  　  法　官  郭豫珍
以上正本證明與原本無異。
不得上訴。
                                      書記官  葉書豪
中　　華　　民　　國　　111 　年　　5 　　月　　12　　日
附錄：本案論罪科刑法條全文　　　　　　　　　　　　　　
中華民國刑法第284條
因過失傷害人者，處1年以下有期徒刑、拘役或10萬元以下罰金
；致重傷者，處3年以下有期徒刑、拘役或30萬元以下罰金。